臺灣高等法院刑事判決　　　　　　　　　　　　九十一年度上更(一)字第三三號
　　上　訴　人　臺灣新竹地方法院檢察署檢察官
　　被　　　告　丙○○　男　民.
　　選任辯護人　廖年盛律師
　　被　　　告　乙○○　女　民.
　　指定辯護人　本院甲○辯護人　王永炫
右上訴人因違反毒品危害防制條例等案件，不服台灣新竹地方法院八十八年度訴字第
五三二號中華民國九十年七月十日第一審判決（起訴案號台灣新竹地方法院檢察署八
十八年度偵字第四○五八號、第四三五八號、第四三九○號、第六五八二號、第六六
九一號、第六六九五號、第七一九○號、第七八○○號）提起上訴，經判決後，由最
高法院發回更審，本院判決如左：
    主  文
原判決關於丙○○持有毒品及定執行刑部分撤銷。
丙○○連續販賣第二級毒品，累犯，處有期徒刑柒年陸月。扣案之第二級毒品安非他
命（捌拾玖包）重壹佰貳拾柒點玖零公克及其包裝袋，均沒收銷燬之。分裝袋壹包、
販賣第二級毒品安非他命所得之茶壺拾支、玉珮壹塊、水煙斗銅器、搖鈴壹個、煙斗
壹支、風鈴壹個、新台幣參萬玖仟元、均沒收，新台幣參萬玖仟元部分，如全部或一
部不能沒收時以其財產抵償之。
其他上訴（即乙○○無罪部分）駁回。
    事  實
一、丙○○前於民國（下同）八十四年間，因竊盜與違反麻醉藥品管理條例等案件，
    經原法院八十四年度易字第一○二九號判處有期徒刑八月確定，自八十六年一月
    二十四日起送監執行，八十四年間丙○○另因詐欺案件上訴，經本院判處有期徒
    刑四月確定，嗣於八十六年三月二十六日再經本院裁定丙○○所犯前開數罪應執
    行有期徒刑一年，接續執行而於八十七年一月一日執行完畢。
二、丙○○明知安非他命係第二級毒品，不得非法持有、販賣，竟基於意圖營利販賣
    之概括犯意，在新竹市○○街三一三巷二七弄五號三樓居住處所之房間進門處之
    牆壁夾層內，藏放安非他命八十九包出售（毛重一百五十五點五公克，驗餘淨重
    一二七點九○公克），丙○○先後於附表編號一、三號所示之時間、地點及交易
    方式，連續販賣第二級毒品安非他命予莊健二、陳文龍等人，嗣於八十八年五月
    十四日下午四時五十分，在新竹市○○街三一三巷二七弄五號三樓住處為警查獲
    ，復經警在房間進門處之牆壁夾層內扣得安非他命八十九包（毛重一百五十五點
    五公克，驗餘淨重一二七點九○公克）、安非他命分裝袋一包，及在該住處扣得
    茶壺十二個、玉飾四件等物。
三、案經新竹市警察局、新竹市警察局第一分局、第二分局報請臺灣新竹地方法院檢
    察署檢察官偵查起訴，及移送併辦。
    理  由
壹、原判決撤銷部分（被告丙○○部分）
一、訊據被告丙○○固坦承於八十八年五月十四日下午四時五十分，在新竹市○○街
    三一三巷二七弄五號三樓住處，經警於房間進門處之牆壁夾層內搜索查獲安非他
    命一百五十五點五公克及分裝袋一包。惟矢口否認有何販賣安非他命之犯行，辯
    稱：該安非他命係八十八年四月中旬某日，化名「陳正賢」之成年男子以其經常
    在外就醫、不便攜帶為由，在新竹市○○路與民族路交叉口，交予伊保管寄放云
    云。惟查：
(一)附表編號一部份之犯罪事實，業據證人莊健二供稱：我於八十七年十月底，在新
    竹市民生保齡球館遇到丙○○，知他有販賣安非他命而主動向他買一千元安非他
    命（見四○五八號偵查卷第五十二頁背面、第五十四頁，四三九○號偵查卷第五
    頁背面、第七頁）等語明確。參諸丙○○坦承：認識莊健二，是莊健二拿掃描器
    給伊，因莊健二欠伊錢，共拿過二次東西給伊等語（見四○五八號偵查卷第七十
    頁，四三九○號偵查卷第三頁背面），可見丙○○與莊健二有私交，莊健二應無
    誣陷之虞。則渠等嗣於偵查中互推不認識，證人莊健二復稱：警訊筆錄上購買之
    時間、地點均係警員自行書寫，伊當時有吃藥，頭暈暈的，也就簽名蓋章了云云
    （見四○五八號偵查卷第八十頁背面、第一○一頁），應係迴護被告之詞，不可
    採信。
(二)附表編號三部份之犯罪事實，業據證人陳文龍於警訊供稱：交給茶壺十支、水煙
    斗銅器、玉珮一塊、搖鈴一個、煙斗一支、風鈴一個等贓物，係以該物向丙○○
    換取（折價二千元，○點五公克）安非他命三次，第一次三公克、第二次二公克
    、第三次四公克、地點在丙○○家，時間大約是在八十八年二月中旬（農曆年前
    後）等語（見四○五八號偵查卷第十二頁）。衡諸丙○○坦承：於八十八年五月
    十四日下午四時五十分，在其新竹市○○街三一三巷二七弄五號三樓住處，經警
    查獲茶壺十二個、玉飾四件等物（見四○五八號偵查卷第五頁背面），並有搜索
    扣押證明筆錄一紙在卷可稽（見四○五八號偵查卷第二十頁），故陳文龍所稱：
    交給茶壺十支、水煙斗銅器、玉珮一塊、搖鈴一個、煙斗一支、風鈴一個等贓物
    ，係以該物向丙○○換取非他命三次等語，應非無據。惟依證人陳文龍之在監在
    押資料表，其於八十八年二月二日，即進入新竹看守所附設勒戒處所進行觀察、
    勒戒，迄同年三月二十四日因強制戒治轉至新竹戒治所，則陳文龍於警訊證稱：
    八十八年二月中旬農曆過年前後向被告丙○○購買安非他命或以物換取安非他命
    云云，似無可能，惟查：丙○○坦承駕車載陳文龍去偷竊等語（見四○五八號偵
    查卷第九頁），顯示以彼等之交情，陳文龍應不致誣陷丙○○，故其供稱時間大
    約是在八十八年二月中旬（農曆年前後）云云，應係誤記，本院認以『八十八年
    初某月』較為可能。雖證人陳文龍嗣稱：安非他命係向陳正賢購買，伊被借提出
    去如未指認被告丙○○，恐遭毆打云云（見八十八年度偵字第四三九○號卷第二
    十三頁，八十八年度偵字第四○五八號卷第一○○頁背面），應係迴護被告之詞
    ，顯不可採。
(三)查證人為維護被告而翻供，實務上常見；而前揭扣案八十九包結晶，經本院前審
    送驗結果，均係第二級毒品甲基安非他命，鑑定後合計淨重一二七點九○公克，
    包裝重二十四點五六公克，此有法務部調查局（九○）陸（一）字第九○○七四
    ○七六號檢驗通知書在卷可按（見本院九十年上訴字第三二○八號卷卷第八十一
    頁）。復查，警訊中丙○○供稱：安非他命一百五十五點五公克，分成三大包，
    分別以黑色手提、黃色小袋、黑色小袋裝著，其內再以分裝袋裝著等語（見四○
    五八號偵查卷第七頁背面），如係化名「陳正賢」之成年男子所有，被告丙○○
    何以如此知悉詳情？又何以置放長達四個月之久？（見四○五八號偵查卷第三十
    頁）。況被告既有吸用安非他命之習性，化名「陳正賢」者，如將安非他命寄放
    在被告處，何以不擔心被偷吃淨盡？故所謂化名「陳正賢」者，實無其人，如有
    其人，此有利於被告之證人，何以不能舉證供查？是其所辯，顯係臨案砌飾之詞
    ，洵無足採。
(四)查販賣安非他命係違法行為，非可公然為之，亦無公定價格，易於分裝並增減份
    量，且每次買賣之價量，可能隨時依雙方交誼深淺、資力、需求量及對行情之認
    知、來源充裕與否、查緝是否嚴謹、購買者被查獲時供述購買對象可能之風險評
    估等因素而異其標準，難予一概而論，是其每次販賣安非他命之價量亦難免有別
    。再者，販賣之利得，除被告坦承犯行或價量俱臻明確者外，委難察得確切數額
    ，販賣者或自價差或量差中牟利之方式雖有所異，然其意圖營利並得牟其利之販
    賣行為則屬同一，本件被告等既否認有販賣安非他命之行為，且安非他命亦無客
    觀可資評量比對之價格，致無法查得被告前開販賣安非他命之實際利得，惟被告
    與買受之人非有特殊親誼，亦未有證據足供證明其間有何異乎常情之原因存在，
    衡情當無甘冒罹犯重典風險而按購入價格轉售毫無利得之可能，是被告販賣安非
    他命確有營利之意圖，應屬無疑。
(五)綜右所述，本件附表編號一、三部分（即證人莊健二、陳文龍）犯罪事實，事證
    明確，被告犯行洵堪認定。
二、查安非他命屬中樞神經興奮劑，具有輕微之成癮性，服用後會產生依賴性、耐藥
    性，並引起不安、頭昏、顫抖、亢進性反應、失眠、焦慮、譫妄、慢性中毒、精
    神障礙、類似精神分裂之錯覺、妄想及伴有行動與性格異常等副作用，其劑量增
    大時，甚或會死亡。而其慣用者，由於精神錯亂，更具有暴力攻擊及反社會行為
    等傾向，情況非常嚴重，尤以戒解不易，其毒害不在煙毒之下，乃經行政院衛生
    署七十九年十月九日以七九、十、九衛署藥字第九○四一四二號公告列入麻醉藥
    品管理條例第二條第四款所定化學合成麻醉藥品管理，不得非法吸用、持有及販
    賣，並自同年月十一日生效。又於修正公布施行之毒品危害防制條例中，公告列
    入第二級毒品管理。核被告丙○○所為，係犯毒品危害防制條例第四條第二項之
    販賣第二級毒品罪。被告販賣安非他命前持有安非他命之低度行為，為販賣之高
    度行為所吸收，不另論罪。其販賣安非他命之行為，時間緊接，手法相同，且犯
    構成要件相同之罪名，顯係基於概括之犯意反覆為之，為連續犯，應論以一罪，
    並就法定刑有期徒刑、罰金刑部分加重其刑。查被告丙○○前於八十四年間，因
    竊盜與違反麻醉藥品管理條例等案件，經原法院八十四年度易字第一○二九號判
    處有期徒刑八月確定，自八十六年一月二十四日起送監執行，八十四年間丙○○
    另因詐欺案件上訴，經本院判處有期徒刑四月確定，嗣於八十六年三月二十六日
    再經本院裁定丙○○所犯前開數罪應執行有期徒刑一年，接續執行而於八十七年
    一月一日執行完畢。此有本院被告全國前案紀錄表在卷可按，其於五年以內再犯
    本件有期徒刑以上之罪，為累犯，應依刑法第四十七條之規定遞加重其刑（無期
    徒刑部分，依法不得加重）。
三、原審據以論罪科刑，原非無據。惟查：化名「陳正賢」之男子實無其人，如何與
    被告丙○○共同持有上開安非他命？原判決忽視被告丙○○係為警於新竹市○○
    街三一三巷二七弄五號三樓被查獲，又在牆壁夾層內搜索查扣得安非他命多達一
    百五十五點五公克（驗餘淨重一二七點九○公克），與分裝袋一包，該查獲量甚
    大顯非供自己施用，且分裝成八十九包，指證者又多，按之常情應係被告販賣等
    情，遽論以被告丙○○共同持有第二級毒品罪，尚有未洽。檢察官上訴指摘原判
    決不當為有理由，應由本院將原判決關於丙○○持有毒品及定執行刑部分予以撤
    銷改判。爰審酌被告丙○○前有毒品等多項前科，仍不知悛悔及被告等犯罪之情
    節、所生之損害、犯罪後之態度等一切情狀，量處如主文所示之刑，以示懲儆。
    扣案之毒品安非他命，驗餘淨重一二七點九○公克，及殘留第二級毒品安非他命
    而難以分離或分離所費過巨之包裝袋八十九個，均應依毒品危害防制條例第十八
    條第一項規定諭知沒收銷燬。被告販賣安非他命予陳文龍，所得扣案茶壺十二只
    、玉器四件等贓物及未扣案之水煙斗銅器、搖鈴一個、煙斗一支、風鈴一個（無
    證據顯示業已滅失）、販賣所得金額共計三萬九千元，均應依同法第十九條第一
    項規定宣告沒收，三萬九千元部分，如全部或一部不能沒收時以其財產抵償之。
    至扣案之分裝袋一包，無證據顯示係專供製造或施用毒品之器具，然既不失為供
    犯罪所用之物，仍應依刑法第三十八條第一項第二款宣告沒收，附此敘明。至另
    茶壺二支、玉飾四件，非被告犯本罪所得之物，爰不諭知沒收，併此敘明。
四、公訴意旨另以：證人陳思鈿、王豪進、何世斌、葉怡軒、葉政隴等人均分別於警
    訊或偵查中證述被告二人共同販賣安非他命，且被告二人共同為警於新竹市○○
    街三一三巷二七弄五號三樓查獲，並扣得安非他命一百五十五點五公克與分裝袋
    一包，倘為自己施用何須一次存放如此大量，且分裝成八十九包，又陳正賢經傳
    訊未到，故認被告丙○○與乙○○有如附表編號二、四、五、六、七所示販賣毒
    品之事實，共犯毒品危害防治條例第四條第二項之販賣第二級毒品安非他命罪。
    惟查：
（一）被告丙○○堅詞否認有何與被告乙○○共同販賣第二級毒品安非他命之犯行。
（二）除附表二編號四之買受人何世斌於警訊中證稱係向被告二人購買安非他命以外
      ，其餘證人葉怡軒、葉政隴、陳思鈿、王豪進於警訊或偵查中均稱係各別向被
      告乙○○購買安非他命，首應敘明。
（三）經查，證人何世斌於警訊中固亦證稱其有如附表編號四所示向被告丙○○、乙
      ○○購買安非他命，惟證人何世斌於偵查及原審審理時亦改口未曾向被告丙○
      ○、乙○○購買安非他命，並稱在警局係應警員要求而為證言，且於偵查庭中
      被告丙○○與證人何世斌均互相指稱不認識對方（見八十八年度偵字第七八０
      ０號卷第三四、三五頁、原審八十九年二月十五日訊問筆錄）。再者，證人葉
      怡軒、葉政隴固於警訊、偵查中證稱渠等有如附表編號二所示向被告乙○○購
      買安非他命之事實，惟遍查全卷，渠等並未證述有附表編號五所示：被告乙○
      ○、丙○○於八十八年五月一日前往新竹市○○路三二０號六樓之一販售安非
      他命等情，且證人葉政隴於原審審理時復改稱並未向被告乙○○購買安非他命
      （見原審九十年五月三十日訊問筆錄）。另證人陳思鈿、王豪進固亦於警訊中
      證述其等有如附表編號六、七所示向被告乙○○購買安非他命之事實，然於偵
      查及原審審理時即改口並無此事，證人陳思鈿並稱其向綽號「龍珠」之男子購
      買安非他命，對於渠等為何於警訊中為前開證詞，證人陳思鈿稱其係經借提去
      警局，警員拿了七八張口卡要其簽名指認，伊不知何案就全數簽名，證人王豪
      進則稱伊接受訊問時藥癮發作很難過，警察問是不是跟被告乙○○買的，伊為
      求盡快結束偵訊便隨便答是（見八十八年度偵字第六五八二號卷第三十頁，原
      審八十九年七月三十一日訊問筆錄）。又證人葉怡軒、葉政隴、陳思鈿、王豪
      進於原審審理時均證稱從未向被告丙○○購買過安非他命（見原審八十九年三
      月六日、同年月二十日、同年月二十九日、同年七月三十一日與九十年五月三
      十日訊問筆錄）。
（四）經原審調閱證人何世斌、葉怡軒、葉政隴、陳思鈿、王豪進之全國前案刑事紀
      錄，渠等於警訊或偵查中所為初次證言前後，均涉有施用或持有安非他命之刑
      事案件，按施用或持有安非他命者，其供出安非他命來源因而破獲者，依據毒
      品危害防治條例第十七條得減輕其刑，從而施用或持有安非他命者之指證，其
      真實性有待其他必要之證據加以補強。本件被告丙○○經警查獲雖持有大量之
      安非他命，然堅不承認有何附表編號二所示販賣犯行，指證被告丙○○販賣安
      非他命之證人何世斌嗣後更翻異前詞。經查，查獲之安非他命雖多達一百五十
      五點五公克，然並未同時查獲電子秤或購買清冊、帳本等足以認定有販賣行為
      之積極證據。另被告乙○○雖亦在新竹市○○街三一三巷二七弄五號三樓搜索
      現場，然該地乃被告丙○○住處，且警員係於房間進門處之牆壁夾層內搜索查
      得，足見藏放處所甚為隱密，他人得否知悉即非無疑，且查獲後警員並未就被
      告乙○○部分作何訊問，亦未併同移送新竹地方法院檢察署，而被告乙○○被
      訴販賣安非他命部分，本院認為無罪之理由如後所述，本件復查無其他積極證
      據足供認定被告丙○○有何單獨販賣毒品或與被告乙○○共同販賣之犯行，本
      應為無罪之諭知，惟公訴人認為此部分之犯行與前揭販賣第二級毒品犯行有一
      罪之關係，爰不就被告此部分之犯行另為無罪之諭知，併此敘明。
貳、上訴駁回部分（被告乙○○部分）
一、公訴意旨略以：被告乙○○與丙○○基於共同意圖營利販賣之概括犯意，先後於
    附表所示之時間、地點及交易方式，共同販賣第二級毒品安非他命予陳文龍、莊
    健二、陳思鈿、王豪進、何世斌、葉怡軒、葉政隴等人，嗣於八十八年五月十四
    日，二人共同為警於新竹市○○街三一三巷二七弄五號三樓丙○○住處查獲，並
    扣得安非他命一百五十五點五公克、分裝袋一包，因認被告乙○○涉犯毒品危害
    防制條例第四條第二項之販賣第二級毒品安非他命罪。
二、按犯罪事實應依證據認定之，無證據不得推定其犯罪事實，刑事訴訟法第一百五
    十四條定有明文。又事實之認定應憑證據，如未能發現相當證據，或證據不足以
    證明，自不能以推測或擬制之方法，以為裁判基礎，最高法院著有四十年臺上字
    第八十六號判例可資參照。又認定不利於被告之事實，須依積極証據，苟積極証
    據不足為不利於被告事實之認定時，即應為有利於被告之認定，更不必有何有利
    之証據（最高法院三十年上字第八一六號判例意旨參照）。是刑事訴訟法第三百
    零一條第一項明文規定：不能證明被告犯罪者，應諭知無罪之判決。
三、訊之被告乙○○堅決否認有販賣第二級毒品安非他命之犯行，辯稱：伊絕無販賣
    安非他命，八十八年五月間其與被告丙○○曾對黃耀震、葉怡軒、葉政隴提起盜
    匪告訴，彼此之間有所仇恨，可能因此渠等為不利之證述等語。
四、公訴人認被告乙○○涉有附表所示之販賣安非他命犯行，無非係以證人陳文龍、
    莊健二、陳思鈿、王豪進、何世斌、葉怡軒、葉政隴等人於警訊或偵查中之證述
    ，且被告二人共同為警於新竹市○○街三一三巷二七弄五號三樓查獲，並扣得安
    非他命一百五十五點五公克與分裝袋一包，倘為自己施用何須一次存放如此大量
    ，且分裝成八十九包，又陳正賢經傳未到等資為論據。惟查：
（一）如前所述，除附表編號四之買受人何世斌於警訊中證稱係向被告二人購買安非
      他命以外，其餘各買受人於警訊或偵查中均稱係各別向被告乙○○或丙○○購
      買安非他命，其中證人莊健二、陳文龍證述向被告丙○○購買，證人葉怡軒、
      葉政隴、陳思鈿、王豪進證稱向被告乙○○購買。
（二）證人何世斌於警訊中固證稱其有如附表編號四所示向被告丙○○、乙○○購買
      安非他命，惟證人何世斌於偵查及原審審理時亦改口未曾向被告丙○○、乙○
      ○購買安非他命，並稱在警局係應警員要求而為證言，且於偵查庭中被告丙○
      ○與證人何世斌均互相指稱不認識對方（見八十八年度偵字第七八００號卷第
      三四、三五頁、原審八十九年二月十五日訊問筆錄）。再者，證人葉怡軒、葉
      政隴固於警訊、偵查中證稱渠等有如附表編號二所示向被告乙○○購買安非他
      命之事實，惟遍查全卷，渠等並未證述有附表編號五所示：被告乙○○、丙○
      ○於八十八年五月一日前往新竹市○○路三二０號六樓之一販售安非他命等情
      ，且證人葉政隴於原審審理時復改稱經其詳細查證後，並未向被告乙○○購買
      安非他命（見原審九十年五月三十日訊問筆錄）。另證人陳思鈿、王豪進固亦
      於警訊中證述其等有如附表編號六、七所示向被告乙○○購買安非他命之事實
      ，然於偵查及原審審理時即改口並無此事，證人陳思鈿並稱其向綽號「龍珠」
      之男子購買安非他命，對於渠等為何於警訊中為前開證詞，證人陳思鈿稱其係
      經借提去警局，警員拿了七八張口卡要其簽名指認，伊不知何案就全數簽名，
      證人王豪進則稱伊接受訊問時藥癮發作很難過，警察問是不是跟被告乙○○買
      的，伊為求盡快結束偵訊便隨便答是（見八十八年度偵字第六五八二號卷第三
      十頁，原審八十九年七月三十一日訊問筆錄）。又遍查全卷，證人莊健二、陳
      文龍從未證稱向被告乙○○購買過安非他命。
（三）經原審調閱證人何世斌、葉怡軒、葉政隴、陳思鈿、王豪進之全國前案刑事紀
      錄，渠等於警訊或偵查中所為初次證言前後，均涉有施用或持有安非他命之刑
      事案件，按施用或持有安非他命者，其供出安非他命來源因而破獲者，依據毒
      品危害防治條例第十七條得減輕其刑，從而施用或持有安非他命者之指證，其
      真實性有待其他必要之證據加以補強。本件被告乙○○堅不承認有何附表所示
      販賣犯行，指證被告乙○○販賣安非他命之證人何世斌、葉政隴、陳思鈿、王
      豪進嗣後復翻異前詞。再者，查獲之安非他命雖多達一百五十五點五公克，然
      並未同時查獲電子秤或購買清冊、帳本等足以認定有販賣行為之積極證據。另
      被告乙○○雖亦在新竹市○○街三一三巷二七弄五號三樓搜索現場，然該地乃
      被告丙○○住處，且警員係於房間進門處之牆壁夾層內搜索查得，足見藏放處
      所甚為隱密，他人得否知悉即非無疑，且查獲後警員並未就被告乙○○部分作
      何訊問，亦未併同移送新竹地方法院檢察署，則被告乙○○是否確有證人何世
      斌、葉政隴、陳思鈿、王豪進、葉怡軒所指如附表所示之販賣行為，實有可疑
      。
（四）又原審依職權調閱被告丙○○告訴黃耀震盜匪案卷（即新竹地方法院檢察署八
      十八年度偵字第四一六四號、八十八年度聲字第九六六號）結果，八十八年五
      月十九日被告丙○○確向新竹市警察局第一分局對黃耀震提出盜匪告訴，指稱
      其女友乙○○遭黃耀震毆打，其於同年月三日與黃耀震理論，黃耀震竟夥同八
      人持鋁棒在新竹市○○路四十號毆打伊，並強盜現金、金戒指、安非他命等財
      物，丙○○於該案中亦指述葉政隴受黃耀震指示，案發後至新竹市○○路四十
      號擦拭血跡，黃耀震於同年月二十一日前往新竹市警察局第一分局接受訊問，
      翌日被移送新竹地方法院檢察署，檢察官雖曾聲請羈押黃耀震，然未獲准，該
      案承辦警員曾前往黃耀震位於新竹市○○街一八八巷一弄七號住處、葉怡軒位
      於新竹縣竹北市隘口五四之十六號住處實施搜索，惟並無所獲，被告乙○○則
      於該案為丙○○作證，證人葉政隴於該案警訊時雖為有利於丙○○之證言，然
      偵查中即翻異證詞，改為有利於黃耀震之證述，嗣於八十八年九月十日新竹地
      方法院檢察署以罪證不足對黃耀震為不起訴之處分，業經原審調閱上開卷證查
      核無訛。其次，證人葉怡軒自承其與告訴人黃耀震係男女朋友關係（見八十八
      年度聲字第九六六號卷第七頁），證人葉政隴亦證稱其與葉怡軒係姊弟（見八
      十八年度偵字第四一六四號卷第三十八頁反面）。又告訴人黃耀震告發被告乙
      ○○販賣安非他命予葉怡軒、葉政隴之時點係八十八年五月二十九日，核係其
      於盜匪案件接受警偵訊問、且住處經搜索之後所提出，而證人葉怡軒、葉政隴
      懲治盜匪條例案件乃係重罪，則被告乙○○辯稱其與告訴人黃耀震間，因丙○
      ○告訴盜匪一案致生嫌隙，尚屬有據。再由證人葉怡軒之住處確因盜匪案遭受
      搜索，證人葉政隴於該案嗣後所證有利於告訴人黃耀震，被告乙○○之證詞則
      始終不利於黃耀震，又葉怡軒、葉政隴與黃耀震之關係顯然較為親密，而黃耀
      震與被告二人處於對立等情以觀，堪信證人葉怡軒、葉政隴所為不利於被告乙
      ○○之證詞，應非完全中立客觀，自難採為被告乙○○論罪之依據。
（五）此外，復查無其他積極證據足資證明被告乙○○涉有單獨販賣毒品或與被告丙
      ○○共同販賣毒品安非他命之犯行，縱認公訴人所述查獲之毒品數量與一般施
      用所需常情相悖，且證人陳正賢經傳未到，並未對被告二人作何有利之證述，
      然均尚不足憑此即推斷被告乙○○確有起訴意旨所指之犯行。揆諸首揭規定，
      自應為被告乙○○無罪之諭知。
五、原審以調查證據結果，斟酌全辯論意旨，認不能證明被告乙○○犯罪，而為被告
    無罪之諭知，核無不當，檢察官上訴意旨仍執前詞認此部份應成立犯罪，指摘原
    判決不當，為無理由，應予駁回。
六、公訴人以臺灣桃園地方法院檢察署九十一年度偵字第七五七四號案件移送本院併
    案審理意旨略以：被告乙○○另涉犯多次販賣第二級毒品犯行（詳如移送併辦卷
    ），與本件有連續犯之裁判上一罪關係，乃移由本院併予審理等情。惟如前述，
    本件被告乙○○應為無罪之諭知，則本件與併案部分即無裁判上一罪之關係可言
    ，本院自無從併予審理，應檢還由檢察官另行處理，附此敘明。
據上論斷，應依刑事訴訟法第三百六十八條、第三百六十九條第一項前段、第三百六
十四條、第二百九十九條第一項前段，毒品危害防制條例第四條第二項、第十八條第
一項前段、第十九條第一項，刑法第十一條前段、第五十六條、第三十八條第一項第
二款、第四十七條，判決如主文。
中    華    民    國    九十一    年      十二      月       三十       日
                              臺灣高等法院刑事第八庭
      審判長法  官  陳  祐  治
                                        法  官  沈  宜  生
                                        法  官  楊  炳  禎
右正本證明與原本無異。
如不服本判決應於收受送達後十日內向本院提出上訴書狀，其未敘述上訴之理由者並
得於提起上訴後十日內向本院補提理由書（均須按他造當事人之人數附繕本）。
                                        書記官  廖  素  花
中    華    民    國    九十二    年       一       月        二        日
附錄：本判決論罪科刑法條全文
毒品危害防制條例第四條第二項
製造、運輸、販賣第二級毒品者，處無期徒刑或七年以上有期徒刑，得併
科新台幣七百萬元以下罰金。
附表：
┌──┬────┬──────┬──────────┬───┐
│編號│時    間│地        點│交易方法及販售數量  │買受人│
│    │        │            │                    │      │
├──┼────┼──────┼──────────┼───┤
│  一│八十七年│新竹市○○路│以新台幣一千元向鄭文│莊健二│
│    │十月底  │民生保齡球館│進購買安非他命。    │      │
├──┼────┼──────┼──────────┼───┤
│  二│八十七年│新竹市○○路│以新台幣一千元、二千│葉怡軒│
│    │十二月十│三二０號一樓│元不等價格向乙○○購│葉政隴│
│    │日起至八│前、六樓之一│買安非他命各三次。  │      │
│    │十八年二│等地        │                    │      │
│    │月十七日│            │                    │      │
├──┼────┼──────┼──────────┼───┤
│  三│八十八年│新竹市○○街│以茶壺十支、水煙斗銅│陳文龍│
│    │初某月  │三一三巷二七│器、玉珮一塊等物向鄭│      │
│    │        │弄五號丙○○│文進換三次安非他命共│      │
│    │        │住處        │九公克，並另以新台幣│      │
│    │        │            │二千元向丙○○買安非│      │
│    │        │            │他命零點五公克共三次│      │
│    │        │            │。                  │      │
├──┼────┼──────┼──────────┼───┤
│  四│八十八年│新竹市○○街│以新台幣一千元向鄭文│何世斌│
│    │三月中旬│一號        │進、乙○○購買安非他│      │
│    │        │            │命一公克共二次。    │      │
├──┼────┼──────┼──────────┼───┤
│  五│八十八年│新竹市○○路│乙○○、丙○○至該處│葉怡軒│
│    │五月一日│三二０號六樓│販售。              │葉政隴│
│    │        │之一        │                    │      │
├──┼────┼──────┼──────────┼───┤
│  六│八十八年│新竹市○○街│以新台幣五千元購買安│陳思鈿│
│    │六月起  │好彩頭遊樂場│非他命五公克共四次。│      │
├──┼────┼──────┼──────────┼───┤
│  七│八十八年│新竹市○○街│以新台幣一千元向蔡龍│王豪進│
│    │五月起至│溪洲橋      │珠購買安非他命零點三│      │
│    │八十八年│            │公克共十次。        │      │
│    │六月止  │            │                    │      │
└──┴────┴──────┴──────────┴───┘
